【裁判字號】    89,易,2883
【裁判日期】    891207
【裁判案由】    竊盜等
【裁判全文】
臺灣臺南地方法院刑事判決                        八十九年度易字第二八八三號
    公  訴  人  臺灣台南地方法院檢察署檢察官
    被      告  丙○○
右列被告因竊盜等案件，經檢察官提起公訴（八十九年度偵字第一００二號），本院
判決如左：
    主  文
丙○○被訴無故侵入住宅及毀損部分公訴不受理。
被訴加重竊盜部分無罪。
    理  由
一、公訴意旨略以：丙○○於八十八年八月三十日夜間零時許，因不滿同居女友甲○○與其分手後借住乙○○承租的台南縣麻豆鎮北勢寮二之一號房屋內，前往該處
    找甲○○未果，乃從乙○○租住處的鐵窗冷氣孔破壞鐵窗，無故侵入乙○○的住
    宅，並用鐵槌撞壞門鎖，侵入甲○○的房間內，將甲○○所有的行李袋二只（內
    有衣服、化妝品的打火機等物），攜至屋外車棚處，以打火機點燃後燒燬之。迄
    當夜一時許，乙○○返家發現上情，報警處理，後會同警方在甲○○房間內發現
    丙○○在該房間內睡覺而將其當場逮捕，因認丙○○涉有刑法第三百零六條第一
    條之無故意侵入他人住宅、第三百五十四條毀損及第三百二十一條第一項第一款
    之於夜間侵入住宅毀越門扇竊盜等罪嫌。
二、按告訴乃論之罪，告訴人於第一審辯論終結前得撤回其告訴，又告訴經撤回者，
    應諭知不受理之判決，刑事訴訟法第二百三十八條第一項、第三百零三條第三款
    定有明文。本件告訴人乙○○、甲○○告訴被告丙○○無故侵入住宅、毀損等案
    件，起訴書認係犯刑法第三百零六條第一項及第三百五十四條之罪，依同法第三
    百零八條第一項及第三百五十七條之規定，均須告訴乃論。茲據告訴人乙○○及
    甲○○於本院審理中當庭撤回對被告之告訴，依照上開說明，則丙○○被訴無故
    侵入住及毀損部分，爰均不經言詞辯論，諭知不受理之判決。
三、按犯罪事實應依證據認定之，無證據不得推定其犯罪事實；又不能證明被告犯罪
    者，即應諭知無罪之判決，刑事訴訟法第一百五十四條、第三百零一條第一項分
    別定有明文。公訴人認被告丙○○涉有毀越門扇於夜間侵入住宅竊盜之加重竊盜
    罪嫌，無非以上揭事實，業據被告坦承不諱，並有現場燒燬與破壞門窗的照片及
    領回打火機的領結在卷可稽等資為依據。
四、訊據被告丙○○固坦承於該夜曾爬入甲○○當時的居住房間，且將甲○○的行李
    袋二只攜至屋外燒燬，惟否認有竊盜犯行，辯稱：伊當晚有喝一點酒，因找不到
    甲○○，一時生氣，才燒行李袋洩恨等語。經查：
（一）按竊盜罪的構成要件須出於為自己或第三人不法所有之意圖，而以和平方法，
      在他人不知的情形下，將他人動產移入自己實力支配下而占為己有。若僅使他
      人喪失占有，而無占為己有之意思，則屬毀損罪，而非竊盜罪，刑法竊盜罪章
      的立法理由已有詳細說明，可資參照。
（二）本件被告丙○○於夜間毀越窗戶侵入甲○○住宅並燒燬甲○○行李袋二只，固
      據其坦承不諱，並有現場照片可稽，堪以認定。惟其僅將甲○○行李袋燒燬洩
      恨，事後更在甲○○房間內睡覺，顯對甲○○的行李袋或袋內物品有占為己有
      之不法所有意圖，其既無不法所有意圖，則其燒燬甲○○行李袋的行為與竊盜
      罪的構成要件不合，應僅論以毀損罪，尚難坐以竊盜罪責。
（三）據上所陳，被告燒燬他人行李袋的行為，與竊盜罪構成要件不合，且查無其他
      積極證據可以證明被告有竊盜犯行，不能證明被告竊盜，此部分自應為無罪之
      諭知。
五、據上論斷，依刑事訴訟法第三百零三條第三款、第三百零七條、第三百零一條第
    一項判決如主文。
中      華      民      國      八十九      年      十二    月    七    日
                              臺灣臺南地方法院刑事第一庭
                                  法  官  陳振謙
右正本證明與原本無異
如不服本判決應於送達後十日內向本院提出上訴狀
                                  書記官  陳南山
中      華      民      國      八十九      年      十二    月    七    日


司法院資訊處製作；財團法人民間司法改革基金會備份。
